【裁判字號】    90,易,280
【裁判日期】    900525
【裁判案由】    竊盜
【裁判全文】
臺灣彰化地方法院刑事判決                            九十年度易字第二八號
    公  訴  人  臺灣彰化地方法院檢察署檢察官
    被      告  甲○○
右列被告因竊盜案件，經檢察官提起公訴（九十年度偵字第九七六號），本院判決如
左：
    主      文
甲○○無罪。
    理      由
一、公訴意旨略以：被告甲○○基於意圖為自己不法所有之概括犯意，先於民國八十
    九年十二月初，在高雄縣大寮鄉○○路某工地，後於八十九年十二月中旬，在高
    雄縣大寮鄉○○○路其服務司之停車場內，連續竊取廖冠博（原名廖曉立）所有
    ＧＵ－六九五二號自用小客車之車牌一面，及丙○○所有ＴＥ－七六三五號自用
    小客車之車牌一面，得手後分別懸掛於其所有之自用小客車（原車牌係ＸＣ－二
    八五七號）前後端，因認被告連續涉犯刑法第三百二十條第一項之竊盜罪。
二、按犯罪事實應依證據認定之，無證據不得推定其犯罪事實，刑事訴訟法第一百五
    十四條定有明文。公訴意旨認被告連續涉犯竊盜罪，係以被告於警訊時坦承不諱
    ，並有車牌二面扣案可證，為其主要論據。惟被告堅決否認有竊盜犯行，辯稱Ｇ
    Ｕ－六九五二號小客車係伊服務之競譽工程公司所有，因車體壞掉，已經報廢，
    車牌又掉在地上，伊才取來掛在車上，又ＴＥ－七六三五號車牌則係丟棄在路邊
    ，伊才撿來掛在車上，並非竊盜取得等語。經查被告於警訊中係供稱：「車牌Ｇ
    Ｕ－六九五二號，是在八十九年十二月十幾日（詳細時間我忘了），在高雄縣大
    寮鄉○○○路我公司的停車場內動手竊取，．．．車牌ＴＥ－七六三五號，是在
    八十九年十二月初，在高雄縣大寮鄉○○路我公司的工地上拾獲的．．．」等語
    ，並無承認竊取ＴＥ－七六三五號車牌之供述，且從其另供稱：「我以為那是別
    人不要的，所以才取來用」一語觀之，實難謂被告業於警訊中坦承竊取車牌。參
    以被告嗣於偵訊中又供稱車牌是撿到的等語，堪認警訊筆錄記載「動手竊取」，
    應係警員將被告拿取車牌之行為，直接套上法律用語所致。是以，公訴人認被告
    於警訊時坦承不諱，尚非有據。又ＧＵ－六九五二號小客車雖登記在廖曉立之名
    下，然為競譽工程公司所使用，其牌照已逾檢註銷，且車體已壞掉而報廢，並為
    競譽工程公司所不要，此有汽車車籍查詢表可稽，復經證人即競譽工程公司經理
    乙○○（亦為登記車主廖曉立之兄）結證屬實。按前揭ＧＵ－六九五二號小客車
    ，既為競譽工程公司所不要，包括其車牌，即非他人之動產。則被告雖拿取該車
    之車牌，亦不該當於竊盜罪之構成要件。再者，ＴＥ－七六三五號小客車，係佔
    用道路之廢棄汽車，於八十八年十月二十六日經高雄市政府環境保護局執行拖吊
    ，予以環保廢棄註銷，此有交通部公路局高雄區監理所屏東監理站九十高監屏字
    第九００九一一一號函在卷及車籍作業系統表附警訊卷足查。是被告辯稱ＴＥ－
    七六三五號車牌係撿到的等語，尚堪採信，即亦難認該車牌係被告所竊。此外，
    復查無其他積極證據，足資憑認被告有何公訴意旨所指之犯行，是不能證明被告
    犯竊盜罪，自應為無罪之諭知。
據上論斷，應依刑事訴訟法第三百零一條第一項，判決如主文。
中      華      民      國    九十      年      五      月    二十五    日
                                臺灣彰化地方法院刑事第三庭
                                    法      官  廖  國  佑
右正本證明與原本無異。
如不服本判決，應於判決送達後十日內，向本院提出上訴狀( 須附繕本 )。
告訴人或被害人對於判決如有不服具備理由請求檢察官上訴者，其上訴期間之計算係
以檢察官收受判決正本之日期為準。
                                    法院書記官  卓  俊  杰
中      華      民      國    九十      年      五      月    二十九    日


司法院資訊處製作；財團法人民間司法改革基金會備份。
